# 请教陈版主关于合同签订晚于业务交付的收入确认的问题

提问人：yakjsy 时间：2019-03-18 11:50:41
您好，目前遇到一家企业是按照项目生产型的企业，不能量产，提供加工和研发以及技术咨询等服务。由于客户性质特殊，存在项目已经完成并交付，合同未签订。因此会存在文件显示 2017 年交付的文件， 2018 年的签订的合同。企业将收入确认在 2018 年的情况，这是否构成跨期。按照新收入会计准则的话，合同对收入的确认影响很大，这种情况应该怎么处理好呢？在什么时点确认收入比较好？

回答人：chenyiwei
对此类订单式生产的企业，客户的有效合同或订单是确认收入的基础。不论在新旧收入准则下，都不能在没有有效合同的情况下确认收入。因此，如果事实上成果交付是在 2017 年，但合同签订在 2018 年，则收入只能确认在 2018 年。对截至 2017 年末已实际发生的合同成本，只有在基本确定可以获得补偿的情况下才能作为一项资产（如存货）挂账。
对此问题，理论上应完善内部控制，做到先签约再开工。但此类企业很多在产业链上处于弱势地位，做到这一点并不容易，如是，则也只能继续保持目前的处理了。

提问人：cheerfullife 时间：2019-03-19 17:22:57
请教陈版
对于此类业务，是否应当考虑经济法中的合同的定义，即不应局限于正式书面合同，对于其他类的，譬如口头、订单等，也认为构成合同，进而在交付时确认相应收入。

回答人：chenyiwei
这就要咨询律师意见，判断何时成立具有法律效力的合同。